臺灣彰化地方法院刑事判決　　　　　　　96年度易字第1811號
公　訴　人　臺灣彰化地方法院檢察署檢察官
被　　　告　乙○○
　　　　　　甲○○
上二人共同
選任辯護人　王素珍律師
上列被告等因竊盜案件，經檢察官提起公訴（96年度偵字第7730
號），本院依簡式審判程序判決如下：
    主  文
乙○○、甲○○共同犯攜帶兇器、毀越安全設備、於夜間侵入住
宅竊盜未遂罪，乙○○為累犯，處有期徒刑壹年；甲○○處有期
徒刑拾壹月。扣案之黑色鴨舌帽壹頂、黑色口罩壹個、對講機貳
台、迷彩手套肆只、紫色手電筒與橘色手電筒各壹支及鉗子壹支
，均沒收之。
    事  實
一、乙○○前於民國88年間曾因竊盜案件，經臺灣高等法院臺中
    分院判處有期徒刑11月確定，又於92年間因竊盜及偽造文書
    案件，經本院各判處有期徒刑10月、4月，並定應執行有期
    徒刑1年確定，而其入監接續執行前開案件後，於93年7月21
    日因假釋付保護管束而出監，於93年8月30日因保護管束期
    滿未經撤銷，而視為執行完畢。詎仍不知悔改，復與甲○○
    共同基於意圖為自己不法所有之犯意聯絡，於96年8月18日
    夜間19時30分許，由2人分戴黑色口罩、黑色鴨舌帽及迷彩
    手套，並各持無線對講機、手電筒，乙○○並攜帶客觀上足
    以對人之生命、身體、安全構成威脅，具有危險性而可作為
    兇器使用之鉗子1支後，由甲○○駕駛車牌號碼0065-LF號自
    小客車，搭載乙○○前往位於彰化縣鹿港鎮○○里○○○路
    98號之「漢口牙醫診所」（該處亦為牙醫師陳進旺之住宅）
    行竊。2人到場後，即先由乙○○以鉗子毀壞該處1樓後方白
    鐵窗之安全設備並踰越而侵入該住宅內，再開啟後門讓甲○
    ○亦侵入其內，其後，2人即推由乙○○入內著手行竊、甲
    ○○在1樓廚房處把風，惟隨即為據報前來之員警當場查獲
    而未得逞，並扣得2人所有供犯本案所用之黑色鴨舌帽1頂、
    黑色口罩1個、對講機2台、迷彩手套4只、紫色手電筒與橘
    色手電筒各1個及鉗子1支等物。
二、案經陳進旺訴由彰化縣警察局鹿港分局報告臺灣彰化地方法
    院檢察署檢察官偵查起訴。
    理  由
一、訊據被告乙○○、甲○○對於上揭犯罪事實均坦承不諱，核
    與證人即告訴人陳進旺於警詢、偵查中指證之情節大致相符
    ，並與證人丙○○、吳清河分別於警詢、偵查中證述之情節
    一致，復有查獲現場照片7張附卷可按，及黑色鴨舌帽1頂、
    黑色口罩1個、對講機2台、迷彩手套4只、紫色手電筒與橘
    色手電筒各1個及鉗子1支扣案足資佐證，足認被告之自白與
    事實相符。綜上，本件事證已臻明確，被告2人上揭加重竊
    盜未遂犯行堪以認定。
二、核被告乙○○、甲○○所為，均係犯刑法第321條第2項、第
    1項第1、2、3款之加重竊盜未遂罪。被告2人就上開犯行，
    有犯意之聯絡及行為之分擔，均為共同正犯。再被告2人著
    手實施本件竊盜行為而不遂，為未遂犯，應依刑法第25條第
    2項之規定，按既遂犯之刑度減輕其刑。又查被告乙○○前
    於88年間曾因竊盜案件，經臺灣高等法院臺中分院判處有期
    徒刑11月確定，又於92年間因竊盜及偽造文書案件，經本院
    各判處有期徒刑10月、4月，並定應執行有期徒刑1年確定，
    而其入監接續執行前開案件後，於93年7月21日因假釋付保
    護管束而出監，於93年8月30日因保護管束期滿未經撤銷，
    而視為執行完畢等情，有臺灣高等法院被告前案紀錄表1份
    在卷可稽，則其於受有期徒刑執行完畢後，5年以內故意再
    犯本案有期徒刑以上之罪，構成累犯，應依法加重其刑。爰
    審酌被告乙○○前即有多次竊盜前科，被告甲○○前有殺人
    前科，2人素行均屬不佳，且渠2人均正值壯年，不思正當方
    式謀生，僅因缺錢花用，即以攜帶兇器、毀越安全設備、於
    夜間侵入住宅之方式行竊，破壞社會秩序匪淺，惟念及渠等
    犯後坦承犯行，態度良好，及渠等犯罪之手段、方法等一切
    情狀後，各量處如主文所示之刑。扣案之黑色鴨舌帽1頂、
    黑色口罩1個、對講機2台、迷彩手套4只、紫色手電筒與橘
    色手電筒各1個及鉗子1支，為被告2人所有供犯本案所用之
    物，業據被告2人供承在卷，爰依刑法第38條第1項第2款之
    規定沒收之。
據上論斷，應依刑事訴訟法第273條之1第1項、第299條第1項前
段，刑法第28條、第321條第1項第1、2、3款、第2項、第25條第
2項、第47條第1項、第38條第1項第2款，判決如主文。
本案經檢察官謝雨青到庭執行職務。
中　　華　　民　　國　　96　　年　　12　　月　　31　　日
                  臺灣彰化地方法院刑事第七庭
                                  法      官  紀佳良
以上正本證明與原本無異。
如不服本判決，應於判決送達後10日內，向本院提出上訴書狀，
上訴書狀應「敘述具體上訴理由」，並按他造當事人之人數附繕
本。「切勿逕送上級法院」。
告訴人或被害人對於判決如有不服具備理由請求檢察官上訴者，
其上訴期間之計算係以檢察官收受判決正本之日期為準。
中　　華　　民　　國　　96　　年　　12　　月　　31　　日
                                  書  記  官  詹國立
附錄本案論罪科刑法條：
犯竊盜罪而有左列情形之一者，處6月以上、5年以下有期徒刑：
一、於夜間侵入住宅或有人居住之建築物、船艦或隱匿其內而犯
    之者。
二、毀越門扇、牆垣或其他安全設備而犯之者。
三、攜帶兇器而犯之者。
四、結夥三人以上而犯之者。
五、乘火災、水災或其他災害之際而犯之者。
六、在車站或埠頭而犯之者。
前項之未遂犯罰之。
